【裁判字號】    98,易,3041
【裁判日期】    990430
【裁判案由】    性騷擾防治法
【裁判全文】
臺灣板橋地方法院刑事判決              98年度易字第3041號
公  訴  人  臺灣板橋地方法院檢察署檢察官
被      告  乙○○
選任辯護人  董家豪律師
上列被告因違反性騷擾防治法案件，經檢察官提起公訴（98年度
偵字第24137 號），本院判決如下：
    主  文
乙○○意圖性騷擾，乘人不及抗拒而為觸摸其胸部之行為，處有
期徒刑月，如易科罰金，以新臺幣壹仟元折算壹日。
    事  實
一、乙○○於民國98年7 月20日6 時50分許，騎乘車號K8J-257
    號重型機車沿臺北縣板橋市○○路行駛至華江橋以西約100
    公尺處時，見代號3447A9812 號之成年女子（下稱甲 ○）獨
    自騎乘機車在其同向前方行駛，竟意圖性騷擾，利用自甲 ○
    右側後方超車之機會，乘甲 ○毫無防備不及抗拒之際，以左
    手抓捏甲 ○右胸部，甲 ○驚呼後始放手。嗣經甲 ○記下乙○
    ○所騎機車之車號並報警處理，經警循線查悉上情。
二、案經甲 ○訴由臺北縣政府警察局海山分局移請臺灣板橋地方
    法院檢察署檢察官偵查起訴。
    理  由
一、按被告乙○○所犯係最重本刑為3 年以下有期徒刑、拘役或
    專科罰金之罪，屬刑事訴訟法第376 條第1 款所列之罪之案
    件，依同法第284 條之1 規定，第一審得由法官獨任進行審
    判程序，合先敘明。
二、訊據被告矢口否認有何性騷擾之犯行，辯稱：車號K8J-257
    號重型機車為伊所有，由伊本人使用，案發當天早上伊騎車
    自臺北縣三重市○○○街住處前往臺北縣新店市○○路的公
    司上班，沒有經過案發地點，也沒有對甲 ○性騷擾云云。經
    查：
  (一)程序方面：
    卷附車籍查詢基本資料詳細畫面、臺北縣政府警察局海山分
    局99年2 月12日北縣警海刑字第0990004500號函、新竹縣政
    府99年1 月28日府勞動字第0990010584號函（暨附件）各1
    份、車號查詢重型機車車籍2 份，均屬被告以外之人於審判
    外之書面陳述，而公訴人、被告及辯護人就上開書面陳述，
    於本院調查證據時知有刑事訴訟法第159 條第1 項不得為證
    據之情形，均未於言詞辯論終結前聲明異議，視為同意作為
    證據，本院審酌該等書面陳述作成之情形均屬正常，並無何
    不當之情形，且與待證事實相關，認適當作為證據，故上開
    書面陳述依刑事訴訟法第159 條之5 之規定，均具有證據能
    力。
  (二)實體方面：
  1.證人即告訴人甲 ○於本院審理時具結證稱：伊於98年7 月20
    日上午6 點50分左右，騎機車經過板橋市○○路到華江橋往
    西100 公尺處，有1 個騎車的男子，在車子行進中從伊右手
    邊突然伸手抓過來，用左手抓伊右胸部，伊叫了一下他就放
    手，抓不到5 秒就放手，伊緊張又生氣，想說要趕快記下對
    方車牌，對方車子已經在伊前面，車速還是慢慢的，伊死記
    背下對方車號，是K8J-257 ，車身銀色，伊看對方車牌時，
    對方有回頭看伊，然後對方好像發現伊在記他車牌，對方就
    迴轉，經過伊之後，在一段距離後慢下來並回頭看伊，伊這
    時有看到對方的臉，是看到側面偏正一點點的臉，對方戴半
    罩式安全帽，有戴眼鏡，然後對方跟伊反方向離開，伊繼續
    騎車，騎到靠近大漢橋即大漢橋下紅綠燈處，伊打電話給朋
    友問怎麼辦，朋友叫伊去報警，打給朋友時是7 點左右，案
    發當時附近沒有任何其他車子，伊在警、偵訊時說（案發時
    間）7 點只是說大概的時間，警詢時伊因為緊張，沒有說記
    得對方有戴眼鏡，本案發生前伊不認識本件被告等語（見本
    院99年3 月4 日審判筆錄），核與甲 ○於警、偵訊時所述遭
    到性騷擾之經過、記得對方車號為K8J-257 重機、顏色銀色
    等語（見偵卷第9-10、25-26 頁）相符，亦與其於98年7 月
    20日填寫之性騷擾事件申訴書（置於偵卷證物袋內）內容（
    記載「事件發生時間：98年7 月20日上午6 時50分左右、事
    件發生地點：華江橋路大漢橋之間、事件發生經過：騎車的
    時候，從右後方偷襲胸部，在行進中，他從我的右手邊，突
    然往我胸部大力的捉又捏，大約停3 、4 秒左右，才放手，
    之後他逆向逃跑」等語）一致；又車號K8J-257 號重型機車
    為被告所有，該車為銀色，並未借給他人使用，係由被告自
    行騎車上下班使用，本件案發時間為被告上班途中（被告住
    處位於臺北縣三重市○○○街136 巷27-1號3 樓，任職於臺
    北縣新店市○○路45巷6 弄6 號1 樓之榮益科技股份有限公
    司〈下稱榮益公司〉）之事實，業經被告坦承在卷，而上開
    機車車身確為銀色及被告有戴眼鏡等事實，亦有該車車籍查
    詢基本資料詳細畫面1 份及被告照片2 張（見偵卷第11、39
    頁）附卷可稽，是證人甲 ○所述遭性騷擾之經過前後一致，
    所指犯嫌機車車號、車身顏色均與被告所使用之機車相符，
    案發時間又為被告獨自騎車在外活動之時段，足認證人甲 ○
    上開證述與事實相符，被告確有於上開時、地騎乘車號K8J-
    257 號重型機車對證人甲 ○性騷擾之犯行無疑。
  2.本件被告雖辯稱：伊上班路線是三重市○○○街、新莊市○
    ○○路、新莊市○○路、大漢橋、板橋市○○路、中和市○
    ○路、新店市○○路、秀朗橋，接著到公司，沒有經過案發
    地點，伊不會行經該處云云，惟被告騎車自住處出發後，欲
    行駛何種路線前往公司、途中是否因故繞往他處等，均為被
    告得自行選擇、隨時變更之事項，並非固定不能改變之事項
    ，被告僅空言辯稱其於98年7 月20日上午係行駛上開路線前
    往公司云云，並未舉證以實其說，其上開所辯尚難認定屬實
    。
  3.本件辯護人雖為被告辯稱：依通聯紀錄所示，被告於98年7
    月20日7 時28分已在公司，若被告有本件性騷擾行為，因案
    發地點與被告公司相距甚遠，不可能來得及在當日7 時28分
    前到達公司云云。惟依卷附被告所使用之行動電話通聯紀錄
    （見偵卷第31之1 頁正、背面）所示，被告於98年7 月20日
    7 時28分以該行動電話發送簡訊時，其基地台位置固在「臺
    北縣新店市○○路○ 段218 巷11號9 樓頂」（位於榮益公司
    附近），可認被告當時已在榮益公司或該公司附近，然本件
    案發時間為當日6 時50分許，離7 時28分有38分鐘之久，而
    本院曾函請臺北縣政府警察局海山分局派員實際測試自本件
    案發地點前往榮益公司需時多久，該局函覆稱：「經本分局
    派員（警員柯軍竹）於99年2 月10日14時15分由案發地點（
    板橋市○○路華江橋往西約100 公尺處）出發，經中和市○
    ○○路、永和市○○○路、中和市○○路、景平路、新店市
    ○○路、中興路，於99年2 月10日14時46分到達新店市○○
    路45巷6 弄6 號1 樓（榮益科技股份有限公司），共使用31
    分鐘」等語，此有該局99年2 月12日北縣警海刑字第099000
    4500號函1 份（見本院卷第41頁）在卷可憑，足見被告於上
    開時、地對甲 ○性騷擾後，並非絕無可能在約38分鐘後之同
    日7 時28分到達榮益公司或該公司附近，故前開通聯紀錄尚
    不足據為有利於被告之認定。
  4.本件辯護人又為被告辯稱：甲 ○於本案發生之前一天晚上沒
    有充分休息，記憶力會受到影響，可能記錯車號，或相似之
    車牌K9J-257 、K6J-257 經過變造（將「9 」或「6 」變造
    為「8 」），另證人即承辦本案之警員柯軍竹曾於偵訊時證
    稱伊找到被告時，被告一副很驚訝的樣子，可見被告並非對
    甲 ○性騷擾之人云云。查證人甲 ○雖曾於本院審理時具結證
    稱：伊在案發當天早上6 點50分前有睡覺，應該是過了凌晨
    12點才睡，不確定有沒有過1 點，不確定睡了多久，當天早
    上是去找朋友之後要回家，才走那條路等語（見本院99年3
    月4 日審判筆錄），惟證人甲 ○不僅於警、偵訊及本院審理
    時迭次清楚、明確證稱對其性騷擾之人所騎機車車號為「K8
    J-257 」，亦能正確指出該車車身顏色為銀色，實難認其有
    何記憶力不佳、記錯車號之情形。再查，車號K9J-257 號之
    重型機車車身顏色為白色之事實，有該車車號查詢重型機車
    車籍1 份（見本院卷第32頁）附卷可考，該車車身既非銀色
    ，自不可能係對證人甲 ○性騷擾之人所騎之機車；又車號K6
    J-257 號之重型機車車身顏色為銀色，該車屬新竹市政府所
    有，平日交由新竹市政府勞工處員工王馨弘公務使用，王馨
    弘於98年7 月20日7 時38分2 秒在新竹市政府勞工處指紋機
    按指紋上班，該車並無出現在臺北縣板橋市之情事等事實，
    亦有該車車號查詢重型機車車籍1 份、新竹縣政府99年1 月
    28日府勞動字第0990010584號函1 份暨所附指紋紀錄1 紙、
    車號K6J-257 號重型機車照片3 張（見本院卷第31、46-48
    頁）在卷可佐，而依上開車號K6J-257 號重型機車照片所示
    ，該機車車牌號碼清晰可辨，號碼中「6 」之數字並無曾遭
    變造為「8 」之痕跡，是辯護人所辯證人甲 ○記錯車號，或
    相似之車牌經過變造云云，均不足採。另證人柯軍竹固曾於
    偵訊時具結證述：本件伊找到被告時，他一副很驚訝的樣子
    ，什麼都不知道等語（見偵卷第36頁），惟被告於為警查獲
    時縱有驚訝之表情，因其是否真的感到驚訝或只是佯裝驚訝
    、是為何種原因感到驚訝（亦有可能是因為沒想到會為警查
    獲而感到驚訝）等，均為被告之內心活動，他人無從得知，
    自難僅憑被告於為警查獲時有驚訝之表情，即認其並非對證
    人甲 ○性騷擾之人。綜上所述，被告及辯護人所辯均不足採
    ，本件事證明確，被告上開犯行已堪認定。
三、核被告所為，係犯性騷擾防治法第25條第1 項之意圖性騷擾
    ，乘人不及抗拒而為觸摸其胸部之行為罪。爰審酌被告乘甲
    ○不及抗拒，觸摸其胸部之身體隱私處，而為性騷擾之行為
    ，欠缺尊重女性身體自主權之觀念，並對甲 ○心理造成傷害
    ，所為實有不當，惟念被告並無前科，有臺灣高等法院被告
    前案紀錄表1 份在卷可參，及其犯罪目的、手段、所生危害
    、犯後態度等一切情狀，量處如主文所示之刑，並諭知易科
    罰金之折算標準，以資懲儆。
據上論斷，應依刑事訴訟法第284 條之1 、第299 條第1 項前段
，性騷擾防治法第25條第1 項，刑法第11條前段、第41條第1 項
前段，判決如主文。
本案經檢察官王家春到庭執行職務。
中    華    民    國    99    年    4     月    30    日
                    刑事第十八庭  法  官  楊筑婷
如不服本判決應於收受本判決後10日內向本院提出上訴書狀，並
應敘述具體理由，如未敘述上訴理由者，應於上訴期間屆滿後20
日內補提理由書狀於本院（均須按他造當事人之人數附繕本）「
切勿逕送上級法院」。
中    華    民    國    99    年    4     月    30    日
                                  書記官  傅淑芳
附錄本案判決論罪科刑法條：
性騷擾防治法第25條
意圖性騷擾，乘人不及抗拒而為親吻、擁抱或觸摸其臀部、胸部
或其他身體隱私處之行為者，處2 年以下有期徒刑、拘役或科或
併科新臺幣10萬元以下罰金。
前項之罪，須告訴乃論。

司法院資訊處製作；財團法人民間司法改革基金會備份。
